【裁判字號】    92,訴,328
【裁判日期】    920729
【裁判案由】    確認租賃關係存在
【裁判全文】
臺灣屏東地方法院民事判決     九十二年度訴字第三二八號
    原      告  甲○○
    訴訟代理人  葉銘進律師
    被      告  乙○○
右當事人間請求確認租賃關係存在事件，本院判決如左：
    主      文
原告之訴駁回
訴訟費用由原告負擔。
    事      實
甲、原告方面：
一、聲明：請求確認兩造就坐落屏東縣內埔鄉○○段二七五四、二七五五、二七五六
    、二七五七、二七五八、二七五九、二七六○地號等七筆土地及門牌號碼屏東縣
    內埔鄉○○村里○路八六之一號房屋（下稱系爭不動產）之租賃關係存在。
二、陳述：
（一）原告於民國八十年七月二十四日向被告承租坐落屏東縣內埔鄉○○段二七五五
      、二七五六、二七五七、二七五八、二七五九、二七六○地號等六筆土地及門
      牌號碼屏東縣內埔鄉○○村里○路八六之一號未辦保存登記房屋，約定租賃期
      間自該日起至一○○年七月二十三日止，共計二十年，租金每年新台幣（下同
      ）五萬元，共計一百萬元，此有兩造簽訂土地房屋租賃契約書為證。嗣於八十
      一年四月一日，兩造復就前開租賃契約書增訂第二十二條，約定：租賃物於該
      日增加內埔鄉○○段二七五四地號土地，租金不予增加等語。而前開租賃契約
      書，係由被告之夫李昭榮代筆，並由原告之姐李昭英為見證人，渠等可證明兩
      造確有租賃關係，請求傳訊之。
（二）因兩造就系爭不動產之租賃關係存在與否，被告對此屢有爭議，致原告之私法
      上地位有受侵害之危險，且系爭不動產經鈞院民事執行處以九十二年度執字第
      八五六三號進行強制執行，原告向鈞院民事執行處陳報對系爭不動產具有租賃
      關係，鈞院民事執行處要求原告就此向鈞院民事庭提起確認之訴，為此原告提
      起本件訴訟，請求確認如聲明所示。
三、證據：提出土地房屋租賃契約書影本一件、照片四件、土地登記謄本二件為證，
    並請求訊問證人李昭榮與李昭英。
乙、被告方面：
    於最後言詞辯論期日到庭所為陳述如左：
    對於起訴狀所載事實沒有意見，確實有租賃關係存在，伊確實將系爭不動產租給
    原告，租期到一百年，租金一百萬元，原告一次付清。
丙、本院依職權調閱本院九十二年度執字第八五六三號民事執行卷宗。
    理      由
一、按確認法律關係之訴，非原告有即受確認判決之法律上利益者，不得提起之，民
    事訴訟法第二百四十七條第一項前段定有明文。復按法律關係之存在否不明確，
    致原告在私法上之地位有受侵害之危險，而此危險得以對於被告之確認判決除去
    之者，即得依民事訴訟法第二百四十七條之規定提起確認之訴，最高法院五十二
    年度台上字第一九二二號判例參照。
二、原告主張：因兩造就系爭不動產之租賃關係存在與否，被告屢有爭議，致原告之
    私法上地位有受侵害之危險云云。經查，被告於本院審理時陳稱：對於起訴狀所
    載事實沒有意見，確實有租賃關係存在，伊確實將系爭不動產租給原告，租期到
    一百年，租金一百萬元，原告一次付清等語（見本院九十二年七月十五日言詞辯
    論筆錄），則原告主張其私法上地位因被告屢有爭議而有受侵害之危險云云，尚
    非可取。
三、原告主張：系爭不動產經本院民事執行處以前開執行事件進行強制執行，其依本
    院民事執行處要求提起本件確認訴訟云云。經查：(一)訴外人屏東縣內埔地區農會
    持其上記載債務人李昭榮、乙○○、曾廷蓉之本院債權憑證，向本院民事執行處
    聲請對坐落屏東縣內埔鄉○○段二七五四、二七五五、二七五六、二七五七地號
    土地，及其地上物即檳榔樹，及其地上建物即鐵架鐵皮房屋進行強制執行，經本
    院以九十二年度執字第八五六三號受理在案，並於九十二年六月二日查封完畢，
    而原告於同年六月十一日向本院民事執行處具狀表示，被告已將前開查封土地及
    地上物出租與原告，而訴外人屏東縣內埔地區農會亦於同年月十二日向本院民事
    執行處具狀表示，前開查封鐵架鐵皮房屋無租賃關係，並於同年月十七日撤回前
    開強制執行之聲請等情，業據本院依職權調閱本院九十二年度執字第八五六三號
    民事執行卷宗閱明屬實，並為兩造所不爭執，尚堪信為真實。且依原告所提照片
    顯示系爭房屋顯非屬鐵架鐵皮房屋。(二)前開執行事件業經執行債權人即被告之債
    權人撤回強制執行之聲請，且被告之債權人既非本件訴訟之被告，自非屬本件訴
    訟之確定判決效力所及之人，則原告主張其私法上地位因前開情事而有受侵害之
    危險云云，顯無法以本件訴訟對於被告之確認判決除去。又原告請求訊問證人李
    昭榮與李昭英，已無調查之必要，併此敘明。
四、從而，原告就本件確認訴訟，顯非有即受確認判決之法律上利益，應予駁回。
據上論結，本件原告之訴無理由，依民事訴訟法第七十八條，判決如主文。
中      華      民      國     九十二     年    七     月    二十九     日
                                   臺灣屏東地方法院民事第二庭
~B法      官  賴秀雯
右為正本，係照原本作成。
如不服本判決，應於送達後廿日內，向本院提出上訴狀。
~B法院書記官  蔡進吉
中      華      民      國     九十二     年    七     月    二十九     日


司法院資訊處製作；財團法人民間司法改革基金會備份。
